# 立即支付的限制性股票的账务处理。

提问人：orcapm 时间：2011-06-30 16:39:24
目前IPO中通常的案例： A公司同时引进股权投资者和对管理层进行激励，股权投资者的入股价格为 5 元/股，管理层的入股价格为 1元/股，假设两者均入股 10000 股，公司与管理层约定管理层入股后至少服务 3 年。管理层入股时，与股权投资者入股价格的差额部分40000 元如何进行账务处理？是计入当期管理费用还是分期摊销进入管理费用？ 下述计入当前管理费用的处理方法是否正确： 借：
银行存款 10000 管理费用 40000 贷：股本 10000 资本公积——股本溢价 40000 分期摊销的账务处理怎样？

回答人：chenyiwei
回复 nikankan 的帖子
还是应当区分有无等待期，即满足可行权条件（包括服务期限条件、非市场条件和市场条件）的期间。一刀切一次性进费用并不合适。

回答人：chenyiwei
回复 nikankan 的帖子
这应该就是服务期限条件，属于可行权条件之一。在确定等待期长短时应当将其纳入主要考虑因素之一。

回答人：chenyiwei
回复 oshistone 的帖子
管理层入股时：借：银行存款，贷：股本 10000 。 假设以后分 3 年摊销，则以后每年：借：管理费用，贷：资本公积 13333.33。
（简化处理，假设不考虑等待期内的离职率等因素）

提问人：oshistone 时间：2011-07-01 14:03:54
我理解是先按 5 年要求分摊，然后视公司上市工作进展，如果能够预计上市成功属于很可能的情况下，再考虑作修改。 如此则适用股份支付对可行权条件的修改的处理，延长等待期为不利于职工的修改，所以财务处理上对此不予考虑。

回答人：chenyiwei
基本赞同。